臺灣橋頭地方法院橋頭簡易庭民事判決
                                    111年度橋簡字第526號
原      告  蔡守蕙  

訴訟代理人  黃韡誠律師
被      告  王業俊  
上列當事人間侵權行為損害賠償事件，經本院刑事庭裁定移送前
來（111年度交簡附民字第116號），本院於民國111 年7月14日
言詞辯論終結，判決如下：
    主      文
被告應給付原告新臺幣（下同）82,765元，及自民國（下同）11
0年11月23日起至清償日止，按週年利率百分之五計算之利息。
原告其餘之訴駁回。
本判決關於原告勝訴部分得假執行，但被告如以82,765元為原告
預供擔保，免為假執行。
原告其餘假執行之聲請駁回。
    事實及理由
一、原告主張：被告於109年11月20日10時38分許，騎乘車牌號
    碼000-0000號普通重型機車（下稱甲機車）附載貨物，沿高
    雄市楠梓區德民路慢車道由西往東方向行駛，本應注意機車
    附載之物品高度不得超過駕駛人肩部，寬度不得超過把手外
    緣十公分，長度自座位後部起不得向前超伸，伸出車尾部分
    ，自後輪軸起不得超過半公尺，且裝載貨物必須穩妥，物品
    應捆紥牢固，不得使之飛散、掉落，並應注意兩車並行之間
    隔，隨時採取必要之安全措施，而依當時情況並無不能注意
    之情事，竟疏未注意及此即貿然上路，適原告騎乘車牌號碼
    000-000號普通重型機車（下稱乙機車）沿同路同向行駛至
    該路306號對面附近，即遭被告捆紥物品而隨風飄動之束帶
    勾纏車頭菜籃而失控倒地（下稱系爭事故），因此受有左膝
    12公分深度撕裂傷併肌腱外露、右手背挫擦傷併部分皮膚壞
    死、下巴、右手、右膝多處挫擦傷等傷害（下稱系爭傷害）
    。伊因系爭事故已支出醫療費用32,961元、看診車資3,430
    元、機車修理費12,600元，並受有不能工作損失11,900元、
    非財產上損害500,000 元，合計560,891元，為此依侵權行
    為法律關係提起本件訴訟。聲明：被告應給付原告560,891
    元及自起訴狀繕本送達翌日起至清償日止按年息5%計算之利
    息，並願供擔保請准宣告假執行。
二、被告則以：伊不否認如刑事判決所認定擦撞之過失，惟原告
    於系爭事故亦有過失，且請求金額亦屬過高等語，資為抗辯
    。
三、本院之判斷：
  ㈠按因故意或過失，不法侵害他人之權利者，負損害賠償責任
    ，民法第184 條第1 項前段定有明文。原告主張被告於上揭
    時地因有未注意兩車並行間隔之過失，致與伊所騎乘之乙機
    車碰撞而發生系爭事故，使伊受有系爭傷害等情，有本院11
    1年度交簡附民字第116號刑事簡易判決可稽（卷第15至18頁
    ），被告於此刑事判決亦未爭執，堪認原告主張為真實。則
    被告就系爭事故之發生既有前揭過失，致原告因此受有損害
    ，自應就此負損害賠償責任。至原告雖再以被告另有附載貨
    物高、寬、長度逾越規定，且捆紥物品未牢固而使束帶隨風
    飄動勾纏其車頭菜籃以致失控等過失云云，惟被告附載貨物
    逾越規定之高、寬、長度雖屬違規，然此非必致與旁車發生
    碰撞，此觀被告所行僅與原告發生系爭事故即明，故此與系
    爭事故尚非具有相當因果關係；又依現場照片所示(附民卷
    第57頁)，甲機車所附載之貨物及捆紮貨物之束帶並無鬆脫
    、掉落或飛散之情事，且參系爭事故若係因被告捆紮物品之
    束帶隨風飄動而勾纏乙機車車頭菜籃以致原告失控倒地，依
    理被告人車亦當因拉扯而摔倒，惟系爭事故禍發生後被告人
    車並無此情，此據原告於警詢時陳述明確(附民卷第75頁)，
    難認被告有捆紮物品不牢固而飛散之過失，原告此之主張尚
    屬無據，附此敘明。　　
　㈡次按不法侵害他人之身體或健康者，對於被害人因此喪失或
    減少勞動能力或增加生活上之需要時，應負損害賠償責任。
    又不法侵害他人之身體、健康、名譽、自由、信用、隱私、
    貞操，或不法侵害其他人格法益而情節重大者，被害人雖非
    財產上之損害，亦得請求賠償相當之金額，民法第193 條第
    1項、第195 條第1 項前段分別定有明文。又慰藉金之賠償
    須以人格權遭遇侵害，使精神上受有痛苦為必要，其核給之
    標準固與財產上損害之計算不同，然非不可斟酌雙方身分資
    力與加害程度，及其他各種情形核定相當之數額。被告因上
    開過失行為，應負侵權行為損害賠償責任，已如上述，原告
    自得依上開規定請求被告賠償。爰就原告各項請求，審核如
    下：
  ⑴醫療費用部分：
　　原告主張其因系爭事故受系爭傷害，已支出醫療費用32,961
    元，業提出診斷證明書、醫療費用收據為證（附民卷第9至2
    5頁），核此均係其因系爭傷害所支付之必要費用，自應予
    准許。
  ⑵就醫車資部分：
　　查原告係於109年11月28日出院，並於同年12月3日、12月9
　　日、12月16日、12月23日及110年1月7日、1月18日返至國軍
　　高雄總醫院左營醫院門診治療，有上揭診斷證明書、醫療費
    用收據可稽，核之原告所受左膝傷勢非輕，暨其住所至醫院
    就醫之交通便利性（最近距離約僅3.7公里，參GOOGLE地圖
    ），本院認原告確有搭乘計程車往返該院之必要，其出院返
    家暨門診所支出之交通費即屬因本件事故所增加生活上需要
    。而核原告所提出之車資證明，其中之12月17日、22日、24
    日單據並非門診日期，另12月3日、9日、23日各有3紙單據
    ，已逾往返趟次，非平均車資、里程範圍內之單據即12月3
    日之85元、9日之260元、23日之250元等，即均應予扣除，
    如此，屬必要支出者應計1,830元，逾此即屬無據。
  ⑶機車修理費部分：
    查原告所有乙機車於受損後估修費用為12,600元之零件費，
    有估價單可稽（附民卷第35頁），惟系爭機車之修復，既以
    新零件更換受損之舊零件，自應將所更換零件材料費用之折
    舊部分予以扣除。又依行政院所頒固定資產耐用年數表及固
    定資產折舊率之規定，機車之耐用年數為3 年，依平均法計
    算其折舊結果，每年折舊率為3 分之1 ，再參酌營利事業所
    得稅查核準則第95條第6 項規定「固定資產提列折舊採用定
    率遞減法者，以1 年為計算單位，其使用期間未滿1 年者，
    按實際使用之月數相當於全年之比例計算之，不滿1 月者，
    以1月計」，以系爭機車計至109 年11月受損時已使用逾耐
    用年限，故原告之機車修復費用僅得請求零件之殘值即3,15
    0元〔計算式：殘價＝取得成本÷（耐用年數＋1 ），即12,600÷
    （3+1 ）＝3,150元〕，逾此範圍，即非有理。
  ⑷不能工作損失：
　　原告主張其因系爭傷害住院治療，出院後依醫囑需休養2週
    ，應受有依最低基本工資計算15日之不能工作損失11,900元
    云云，固提出診斷證明書為據，惟原告於事發時為無業，有
    調查筆錄可稽（附民卷第73頁），其於事發時既未工作，
    且未證明其於此段期間依預定計畫可任職何業而獲得薪資，
    自不得請求賠償工作損失，此之請求並無理由。
  ⑸精神慰撫金部分：
    查原告因系爭傷害已住院多日並多次就醫接受門診治療，有
    上開診斷證明書可憑，其精神上自應受有相當痛苦，可堪認
    定。本院審酌原告為高職畢業，現無業，名下有不動產4筆
    ；被告為大專畢業，從事物流業，名下無財產，此經本院查
    閱警卷調查筆錄無訛，並有稅務電子閘門財產所得資料明細
    表在卷可憑（見卷附個資資料），暨原告所受傷害等一切情
    狀，認原告請求賠償50萬元之精神慰撫金為過高，應以10萬
    元為適當。
  ⑹綜上，原告得請求之金額共137,941元。
  ㈢末按損害之發生或擴大，被害人與有過失者，法院得減輕賠 
    償金額或免除之，民法第217 條第1 項定有明文，又汽車行
    駛時，駕駛人應注意兩車並行之間隔，並隨時採取必要之安
    全措施，道路交通安全規則第94條第3項亦有規定。查兩造
    於於系爭事故各俱陳述自己於事發時係行車在前，因對造自
    後超車以致碰撞肇事，惟兩造於此均無法提出任何證明，且
    依卷內現場照片暨刑事卷證等資料亦無法據兩車停放位置推
    論孰言屬實，而原告主張係因被告捆紥物品之束帶飄揚勾纏
    其車頭菜籃肇事乙節復不可採，則依兩車行向、碰撞情形，
    應認兩造於系爭事故俱有未注意兩車並行間隔之過失較符公
    允。則兩造就系爭事故之發生既均有過失，審酌被告違規附
    載貨品原應更注意與旁車之間隔，本院認被告就系爭事故之
    發生應負60% 之過失責任，原告應負40% 之過失責任，如此
    ，經依上開過失比例減輕被告賠償金額之40﹪為計算結果，
    原告於本件得請求之金額即為82,765元（137,941元×60%，
    元以下四捨五入）。
四、綜上所述，原告依侵權行為之法律關係，請求被告應給付82
    ,765元，及自起訴狀繕本送達翌日即110年11月23日（附民
    卷第37頁）起至清償日止按年息5 ﹪計算之利息，為有理由
    ，應予准許，逾此部分之請求，則屬無據，應予駁回。又本
    件事證已臻明確，兩造其餘攻擊或防禦方法及所用之證據，
    經本院斟酌後，均認不足影響本判決結果，爰不再逐一論列
    ，附此敘明。
五、本件係依民事訴訟法第427條第2項規定適用簡易訴訟程序所
    為之判決，依民事訴訟法第389條第1項第3款規定，就原告
    勝訴部分，應依職權宣告假執行，毋庸再命原告提供擔保。
    至原告敗訴部分，其訴既經駁回，則其假執行之聲請亦失所
    附麗，應併予駁回，並依同法第392 條第2 項規定，依職權
    宣告被告如為原告預供擔保，免為假執行。
六、據上論結，本件原告之訴為一部有理由、一部無理由，爰判
    決如主文。
中　　華　　民　　國　　111 　年　　7 　　月　　28　　日
          　　　　橋頭簡易庭  法　　　官  黃宏欽
以上正本係照原本作成。
如不服本判決，應於送達後20日內，向本院提出上訴狀並表明上
訴理由，如於本判決宣示後送達前提起上訴者，應於判決送達後
20日內補提上訴理由書（須附繕本）。
中　　華　　民　　國　　111 　年　　7 　　月　　28　　日
      　　　　　　　　　　　　書　記　官  葉玉芬